【裁判字號】    98,抗,470
【裁判日期】    980526
【裁判案由】    聲請撤銷緩刑
【裁判全文】
臺灣高等法院刑事裁定                   98年度抗字第470號
抗  告  人
即  被  告  甲○○
上列抗告人因聲請撤銷緩刑案件，不服台灣士林地方法院中華民
國98年3月31日裁定（98年度撤緩字第35號），提起抗告，本院
裁定如下：
    主  文
抗告駁回。
    理  由
一、按受緩刑之宣告，於緩刑前因故意犯他罪，而在緩刑期內受
    不得易科罰金之有期徒刑以上刑之宣告確定者，撤銷其宣告
    ，刑法第75條第1項第2款定有明文。次按民國（下同）94年
    1月7日刑法修正施行前，受緩刑之宣告，94年1月7日修正刑
    法施行後，仍在緩刑期內者，適用94年1月7日修正施行之刑
    法第75條、第75條之1及第76條規定，亦為刑法施行法第6條
    之1所明定。
二、台灣士林地方法院檢察署檢察官聲請意旨略以：抗告人即被
    告甲○○（下稱抗告人）因違反槍砲彈藥刀械管制條例，經
    原審法院於94年6月22日以94年度訴字第136號（94年度偵字
    第1850號）判決判處有期徒刑1年6月，併科罰金新臺幣10萬
    元，緩刑4年，於94年7月18日確定在案。詎被告於緩刑前即
    93年12月11日及自93年12月13日起迄同年月16日止，分別因
    故意犯販賣第2級毒品及連續轉讓第2級毒品等罪，經本院以
    97年度上訴字第2932號判決分別判處有期徒刑7年及10月，
    轉讓第2級毒品罪所處有期徒刑10月部分，減為有期徒刑5月
    ，並定其應執行刑為有期徒刑7年4月，嗣經最高法院於97年
    12月4日以97年度台上字第6277號案件駁回上訴確定。被告
    於緩刑前因故意犯他罪，而在緩刑期內受不得易科罰金之有
    期徒刑以上刑之宣告確定，依刑法第75條第1項第2款規定，
    自應撤銷其緩刑之宣告，為此依刑事訴訟法第476條之規定
    聲請撤銷等語。
三、原裁定以：審核前開案件判決書及本院被告前案紀錄表，認
    檢察官之聲請為正當，因予撤銷抗告人緩刑之宣告，經核尚
    無違誤。
四、抗告意旨略以：抗告人於緩刑期內並未另犯他罪，至93年間
    罪係於93年12月11日所犯，時間在違反槍砲彈藥刀械管制條
    例之前，自不能遽認抗告人於緩刑期內另犯他罪而撤銷緩刑
    ，為此提起抗告云云。
五、經查：(一)抗告人於93年12月11日及自93年12月13日起迄同年
    月16日止，分別因故意犯販賣第2級毒品及連續轉讓第2級毒
    品等罪，經本院以97年度上訴字第2932號判決分別判處有期
    徒刑7年及10月，轉讓第2級毒品罪所處有期徒刑10月部分，
    減為有期徒刑5月，並定其應執行刑為有期徒刑7年4月，嗣
    經最高法院於97年12月4日以97年度台上字第6277號案件駁
    回上訴確定，有判決書及本院被告前案紀錄表在卷可參，該
    案判決之效力，自不容再行爭執，抗告人辯稱該部分犯罪，
    係遭朋友誣陷，且該案僅憑監聽紀錄，並無其他證據證明抗
    告人犯罪云云，無非空言，不足採信。(二)按受緩刑之宣告，
    於緩刑前因故意犯他罪，而在緩刑期內受不得易科罰金之有
    期徒刑以上刑之宣告確定者，撤銷其宣告，刑法第75條第1
    項第2款定有明文；又於94年1月7日刑法修正施行前，受緩
    刑之宣告，94年1月7日修正刑法施行後，仍在緩刑期內者，
    適用94年1月7日修正施行之刑法第75條、第75條之1及第76
    條規定，亦為刑法施行法第6條之1所明定。查被告因違反槍
    砲彈藥刀械管制條例，經原審法院於94年6月22日以94年度
    訴字第136號判決判處有期徒刑1年6月，併科罰金新臺幣10
    萬元，緩刑4年，於94年7月18日確定在案，又被告於緩刑前
    即93年12月11日及自93年12月13日起迄同年月16日止，分別
    故意再犯販賣第2級毒品及連續轉讓第2級毒品罪，經本院以
    97年度上訴字第2932號判決分別判處有期徒刑7年及10月，
    轉讓第2級毒品罪所處有期徒刑10月部分，減為有期徒刑5
    月，並定其應執行刑為有期徒刑7年4月，嗣經最高法院於97
    年12月4日以97年度台上字第6277號案件駁回上訴確定，已
    如前述，被告於緩刑前因故意犯他罪，經判處不得易科罰金
    之有期徒刑以上刑之宣告確定，揆諸前開規定，自應撤銷其
    緩刑之宣告，不以在緩刑期內更犯他罪為限。抗告人抗告意
    旨，仍執前詞，指摘原裁定不當，為無理由，應予駁回。
據上論斷，應依刑事訴訟法第412條，裁定如主文。
中    華    民    國    98    年    5     月    26    日
                  刑事第十七庭  審判長法  官  趙功恆
                                      法  官  陳憲裕
                                      法  官  高明哲
以上正本證明與原本無異。
不得再抗告。
                                      書記官  梁淑時
中    華    民    國    98    年    6     月    2     日


司法院資訊處製作；財團法人民間司法改革基金會備份。
